臺灣橋頭地方法院民事判決
111年度簡上字第96號
上  訴  人  林建成

被  上訴人  林健新
上列當事人間請求損害賠償事件，上訴人對於民國111年3月4日
本院橋頭簡易庭110年度橋簡字第918號第一審簡易判決提起上訴
，本院於民國111年8月10日言詞辯論終結，判決如下：
    主  文
上訴駁回。
第二審訴訟費用由上訴人負擔。
    事實及理由
一、上訴人起訴主張：上訴人與訴外人詹珮筠為配偶，被上訴人
    明知詹珮筠為有配偶之人，仍於民國110年3月13日、同年月
    14日，在被上訴人位在高雄市○○區○○路00巷00○00號租屋處
    內，與詹珮筠發生性行為2次，侵害上訴人之配偶權，且情
    節重大，致上訴人身心受創，應賠償上訴人精神慰撫金新臺
    幣（下同）25萬元。為此，爰依民法第184條第1項、第195
    條第1項、第3項規定，提起本件訴訟等語。並聲明：㈠被上
    訴人應給付上訴人25萬元，及自起訴狀繕本送達之翌日起至
    清償日止，按年息5 ％計算之利息；㈡願供擔保，請准宣告假
    執行。　
二、被上訴人則以：伊於110年3月間因網路交友認識詹珮筠，僅
    在公園見過一次面，詹珮筠告知伊已經離婚了，有帶一個小
    孩，伊從未與詹珮筠發生性行為等語，資為抗辯。並聲明：
    上訴人之訴駁回。
三、原審為上訴人敗訴之判決，上訴人對原審判決不服，提起上
    訴，並上訴聲明：㈠原判決駁回後開第二項請求部分廢棄。㈡
    前開廢棄部分，被上訴人應給付上訴人25萬元，及自起訴狀
    繕本送達之翌日起至清償日止，按年息5%計算之利息。被上
    訴人則答辯聲明：上訴駁回。
四、本院之判斷：
  ㈠按因故意或過失，不法侵害他人之權利者，負損害賠償責任
    。故意以背於善良風俗之方法，加損害於他人者亦同；不法
    侵害他人之身體、健康、名譽、自由、信用、隱私、貞操，
    或不法侵害其他人格法益而情節重大者，被害人雖非財產上
    之損害，亦得請求賠償相當之金額；前二項規定，於不法侵
    害他人基於父、母、子、女或配偶關係之身分法益而情節重
    大者，準用之，民法第184條第1項、第195條第1項前段、第
    3項分別定有明文。再按當事人主張有利於己之事實者，就
    其事實有舉證之責任，民事訴訟法第277 條前段定有明文。
    上訴人主張被上訴人明知詹珮筠為有配偶之人，並與之為性
    行為2次，為被上訴人所否認，自應由上訴人就前開事實，
    負舉證之責。
  ㈡證人詹珮筠雖出具悔過書予上訴人（見原審卷第17頁），並
    於原審審理時證稱：伊於110年3月間下載交友軟體後才認識
    被上訴人，被上訴人剛認識伊時就知道伊是有夫之婦，是伊
    告訴被上訴人的，伊稱上訴人不會發現而在被上訴人租屋處
    與被上訴人發生性行為2次等語（見原審卷第112至114頁）
    ，惟證人詹珮筠與被上訴人係於110年3月間因交友軟體認識
    ，距原告所指證人詹珮筠與被上訴人發生性行為之時間即11
    0年3月13日、同年月14日甚近，可知2人於110年3月13日、
    同年月14日時認識未久。而衡諸常情，一般人通常不會甘冒
    侵害他人配偶權之風險，在有配偶之人已將自身已婚之婚姻
    關係如實告知時，仍與該有配偶之人相約發生性關係。故夫
    妻一方，向外尋找外遇對象時，利用哄騙、曲解、隱瞞已婚
    事實之方式，使外遇對象誤信其仍為單身進而與其交往之情
    形，始為事理之常。則證人詹珮筠證稱其已告知被上訴人為
    有夫之婦，被上訴人仍與其發生性行為等語，與常情不符，
    難認可採。被上訴人辯稱證人詹珮筠告知伊已經離婚了等語
    ，則與常情無違，而可採信。
  ㈢上訴人雖於本院主張證人詹珮筠知悉被上訴人租屋處之位置
    及樓層，被上訴人亦知曉上訴人住處位於何處，上訴人請證
    人詹珮筠叫被上訴人出來對質時，被上訴人過5分鐘就出現
    在上訴人家樓下，可見被上訴人與證人詹珮筠間之關係不正
    常等語。惟證人詹珮筠與被上訴人係於110年3月間因交友軟
    體認識乙節，已如前述，二人以職業、住所、興趣、休閒活
    動等為話題，實屬情理之常，則被上訴人辯稱其與證人詹珮
    筠曾相約在被上訴人住家附近公園見面，於聊天過中談及各
    自住處位置等語，亦屬合理，實難以被上訴人與證人詹珮筠
    知悉對方住在何處，即認被上訴人必知悉證人詹珮筠為有配
    偶之人。另男女交往份際因人而異，社會上一般男女交往時
    ，亦無先查證對方婚姻狀態之法定義務，被上訴人本無須為
    確認對方婚姻狀態而積極查看證人詹珮筠之身分證明文件，
    是被上訴人既經證人詹珮筠告知為離婚之人，則並無明知或
    因過失而不知證人詹珮筠為有配偶之人之情，應堪認定。
  ㈣承上而論，上訴人所舉證據不足證明被上訴人明知證人詹珮
    筠為有配偶之人，被上訴人亦無查證證人詹珮筠婚姻狀態之
    義務，對不知證人詹珮筠為有配偶之人乙節，並無過失。被
    上訴人既無侵害上訴人配偶權之故意或過失，即與民法第18
    4條第1項所定要件未符，則被上訴人與證人詹珮筠間是否曾
    發生性行為，亦無再予論述之必要。
  ㈤從而，上訴人依民法第184條第1項、第195條第1項、第3項規
    定，請求被上訴人賠償精神慰撫金，核屬無據。
五、綜上所述，上訴人依民法第184條第1項、第195條第1項、第
    3項規定，請求被上訴人給付25萬元，及自起訴狀繕本送達
    之翌日起至清償日止，按年息5％計算之利息，為無理由，應
    予駁回。原審為上訴人敗訴之判決，經核並無不合。上訴意
    旨指摘原判決不當，求予廢棄改判，為無理由，應駁回其上
    訴。
六、本件事證已臻明確，兩造其餘之攻擊或防禦方法及所用之證
    據，經本院斟酌後，認為均不足以影響本判決之結果，爰不
    逐一論列，附此敘明。
七、據上論結，本件上訴為無理由，判決如主文。
中　　華　　民　　國　　111 　年　　8 　　月　　24　　日
                  民事第二庭  審判長法  官 謝文嵐
                                    法  官 翁熒雪
                                    法  官 許家菱
以上正本係照原本作成。
本判決不得上訴。
中　　華　　民　　國　　111 　年　　8 　　月　　25　　日
        　　　　　　　　　　　     　書記官 劉國偉